臺灣宜蘭地方法院民事簡易判決
111年度羅簡字第200號
原      告  良京實業股份有限公司

法定代理人  平川秀一郎



訴訟代理人  丁重元  
被      告  李冠政  

上列當事人間請求清償債務事件，經臺灣臺北地方法院移送前來
，本院於中華民國111年8月1日言詞辯論終結，判決如下：
　　主　文
被告應給付原告新臺幣玖萬柒仟柒佰壹拾柒元，及自民國九十六
年八月二十七日起至清償日止，按週年利率百分之十三點一計算
之利息，暨自九十六年九月二十八日起至清償日止，其逾期在六
個月以內者，按上開利率百分之十，逾期超過六個月者，就其超
過部分，按上開利率百分之二十計算之違約金。
被告應給付原告新臺幣參拾柒萬陸仟陸佰貳拾捌元，及其中新臺
幣參拾壹萬玖仟柒佰柒拾柒元自民國九十五年八月二十六日起至
清償日止，按週年利率百分之十二點九八五計算之利息，暨自九
十五年八月二十六日起至清償日止，按上開利率百分之二十計算
之違約金。
訴訟費用由被告負擔。
本判決得假執行。
　　事實及理由
一、原告主張：
(一)被告前向訴外人臺東區中小企業銀行股份有限公司（下稱臺
    東企銀）借款新臺幣（下同）10萬元，約定借款期限3年，
    自民國94年4月13日起至97年4月13日止，共分36期償還，被
    告應於每月13日平均攤還本息，利息按週年利率百分之13.1
    計算，倘未依約繳款，其逾期在6個月以內者，按借款利率
    百分之10，逾期超過6個月以上者，就超過部分，按借款利
    率百分之20計付之違約金。詎被告借款後未依限清償，其債
    務已視為全部到期，迄積欠如主文第1項所示之本金、利息
    及違約金，又臺東企銀嗣將債權讓與原告，並以公告方式通
    知被告，爰依兩造間之消費借貸及債權讓與之法律關係起訴
    請求等語。
(二)被告前向訴外人慶豐商業銀行股份有限公司（下稱慶豐銀行
    ）借款33萬元，約定借款期限5年，自94年3月16日起至99年
    3月16日止，被告應每月平均攤還本息，利息於前3個月按週
    年利率百分之3計算，其後則按放款基準利率加計週年利率
    百分之8.75計算，倘未依約繳款，其逾期在6個月以內者，
    按借款利率百分之10，逾期超過6個月以上者，就超過部分
    ，按借款利率百分之20計付之違約金。詎被告借款後未依限
    清償，其債務已視為全部到期，迄積欠如主文第2項所示之
    本金、利息及違約金，又慶豐銀行嗣將債權讓與訴外人慶銀
    資產管理股份有限公司，慶銀資產管理股份有限公司再將債
    權讓與原告並通知被告，爰依兩造間之消費借貸及債權讓與
    之法律關係起訴請求等語。
(三)並聲明：如主文第1項、第2項所示。　　
二、被告則以：對原告所主張之本金、利息及違約金均無意見，
    我有意願要還錢，但要等我出獄工作之後才有能力清償等語
    ，資為抗辯。
三、按「稱消費借貸者，謂當事人一方移轉金錢或其他代替物之
    所有權於他方，而約定他方以種類、品質、數量相同之物返
    還之契約。當事人之一方對他方負金錢或其他代替物之給付
    義務而約定以之作為消費借貸之標的者，亦成立消費借貸。
    」「借用人應於約定期限內，返還與借用物種類、品質、數
    量相同之物。」「遲延之債務，以支付金錢為標的者，債權
    人得請求依法定利率計算之遲延利息。但約定利率較高者，
    仍從其約定利率。」「當事人得約定債務人於債務不履行時
    ，應支付違約金。」民法第474條、第478條前段、第233條
    第1項、第250條第1項分別定有明文。經查，原告主張之上
    開事實，業據提出與其主張相符之授信約定書、債權讓與證
    明書、分攤表、民眾日報剪報、貸款契約、交易明細查詢、
    放款基準利率歷次調整明細表等為證，並為被告所不爭執，
    堪信原告之主張為真實。從而，原告據以提起本訴請求被告
    給付如主文第1、2項所示，即無不合，應予准許。
四、綜上所述，原告本於消費借貸及債權讓與之法律關係，請求
    被告給付如主文第1、2項所示，為有理由，應予准許。
五、本件係適用簡易程序所為被告敗訴之判決，爰依民事訴訟法
    第389條第1項第3款之規定，依職權宣告假執行。
六、本件事證已臻明確，兩造其餘攻擊防禦方法及所提之證據，
    經審酌後均與判決之結果不生影響，爰不另一一論述，併此
    敘明。
七、訴訟費用負擔之依據：民事訴訟法第78條。
中　　華　　民　　國　　111 　年　　8 　　月　　29　　日
    　　　　　　　臺灣宜蘭地方法院羅東簡易庭
　　　　　　　　　　　　　　　法　官  張文愷
以上為正本係照原本作成。
如對本判決上訴，須於判決送達後二十日內向本院提出上訴狀，
同時表明上訴理由；如已於本判決宣示後送達前提起上訴者，應
於判決送達後十日內補具上訴理由（均須按他造當事人之人數附
繕本）。
如委任律師提起上訴者，應一併繳納上訴審裁判費。
中　　華　　民　　國　　111 　年　　8 　　月　　29　　日
                              書記官  林仁修